臺灣板橋地方法院刑事判決　　　　　　　 94年度易字第180號
公　訴　人　臺灣板橋地方法院檢察署檢察官
被　　　告　戊○○
上列被告因竊盜等案件，經檢察官聲請簡易判決處刑（九十二年
度偵字第二○四二九號、九十三年度偵字第七八九六號），本院
認為不宜以簡易判決處刑，改用通常程序判決如下：
    主  文
戊○○收受贓物，累犯，處有期徒刑肆月；又結夥三人以上竊盜
，累犯，處有期徒刑捌月，應執行有期徒刑拾月。
    事  實
一、戊○○曾因賭博罪，經本院以八十九年度易字第一○九六號
    判決判處有期徒刑六月確定，於民國九十年五月二十四日易
    科罰金執行完畢。又因竊盜罪，經臺灣高等地方法院以九十
    二年度上易字第三五二四號判決判處有期徒刑一年二月，於
    九十三年二月十日確定，現於臺灣高雄監獄執行中。其於前
    開賭博罪刑之執行完畢後，猶不知悔改，為下列行為：
  (一)李國正（另行審結）先於九十二年七月十五日某時許，意圖
    為自己不法之所有，在臺北縣八里鄉下罟村下罟子一之六號
    八仙樂園停車場內，竊取乙○○所有之車牌號碼Ｕ５─九八
    八○號自用小客車乙輛得手後，並將車內零件（含ＳＯＮＹ
    牌音響、安全氣囊、十片裝ＣＤ盒、電動窗按鈕、冷氣電腦
    、煙灰盒、行車電腦、安全氣囊電腦、電動窗電腦、冷氣出
    風口面板、點煙器面板）拆卸後，於同日下午約三時許，在
    臺北縣泰山鄉○○路○段五百十七號戊○○住處交予戊○○
    ，戊○○明知甲○○所持有上開車內零件均為來路不路之贓
    物，竟仍收受之。嗣於同日下午七時許，在臺北市北投區○○○路（馬槽小吃店）上，為警盤查時，在戊○○所承租之
    車牌號碼ＪＩ─二九三五號自用小客車內，查獲上開車輛零
    件等物。
  (二)於九十三年一月二日下午四時二十分許，甲○○與戊○○、
    丙○○（已判決，現上訴臺灣高等法院）共同基於意圖為自
    己不法所有之犯意聯絡，由甲○○駕駛其所有之車牌號碼為
    ＣＡ─九六三七號自用小客車，搭載戊○○、丙○○，在路
    上找尋竊車之目標，嗣在臺北縣八里鄉○○路四百二十六號
    前，由戊○○、丙○○負責把風，由甲○○以不詳手法竊取
    丁○○所有之車牌號碼ＹＬ─三六○九號自用小客車，得手
    後，由甲○○駕駛竊取之車輛，戊○○駕駛甲○○所有之車
    牌號碼ＣＡ－九六三七號自用小客車，跟隨在後，行駛至臺
    北縣林口鄉台十五線十五點三公里瑞樹坑橋下，由戊○○負
    責拆卸車牌號碼ＣＡ－九六三七號自用小客車之零件，丙○○在旁觀視，甲○○則在橋上勘查有無警察，嗣於同日下午
    五時許，為巡邏員警發現有異，上前盤查，並在車牌號碼Ｃ
    Ａ－九六三七號號自小客車內查扣車用電腦、儀表、插座等
    車體零件，當場逮捕戊○○、丙○○二人，而甲○○則趁機
    逃逸。
二、案經臺北縣政府警察局新莊分局、臺北市政府警察局松山分
    局報告臺灣士林地方法院檢察署呈請臺灣高等法院檢察署檢
    察長令轉臺灣板橋地方法院檢察署檢察官聲請簡易判決處刑
    。
    理  由
一、訊據被告戊○○雖供認收受贓物等情不諱，惟矢口否認有竊
    盜之犯行，辯稱：當時甲○○下車說要偷車，叫伊在路邊等
    ，之後伊開甲○○的車跟他走，伊沒有幫甲○○把風，到了
    林口鄉瑞平國小橋下，甲○○叫伊拆卸車牌號碼ＹＬ─三六
    ○九號車子之電腦、儀表云云。經查：(1)收受贓物部分，除
    被告自白外，復有被害人乙○○於警詢中指述、贓物認領保
    管單一紙為證。被告自白核與事實相符。(2)竊取車牌號碼Ｙ
    Ｌ─三六○九號汽車部分：車牌號碼ＹＬ─三六○九號自用
    小客車，為被害人丁○○所有，於九十三年一月二日十七時
    許，在臺北縣八里鄉○○路四百二十六號前發現遭竊等情，
    業據被害人於警詢指陳甚詳，並有贓物認領保管單一紙、現
    場照片六張可憑。查，被告戊○○於警詢中自白與丙○○負
    責把風，由甲○○下手竊取上開車牌號碼ＹＬ─三六○九號
    自用小客車，竊取後甲○○就把車子開往林口鄉瑞平國小附
    近橋下，由伊駕駛車牌號碼為ＣＡ─九六三七號自用小客車
    跟隨於後等情，核與被告丙○○之供述相符。按證人或當事
    人於案發時之供述較少權衡其利害得失或受他人干預，依經
    驗法則，較諸事後翻異其案發之初所為之陳述為可信，此即
    所謂案重初供。故除有可證明其後更異之詞與事實相符，或
    其初供係屬虛偽者外，自不得任意捨棄初供而不採，最高法
    院八十年臺上字第五一○九號判決可資參照。被告戊○○於
    審判中改稱，甲○○下車去偷車，要伊在旁邊等，但伊沒有
    幫甲○○把風云云。惟被告戊○○既明知甲○○下車著手竊
    取車輛，且甲○○要求戊○○、丙○○留在車上之意，顯然
    是要求戊○○、丙○○二人為甲○○留意四周情形，包括是
    否有警察、被害人出現，並及時通報甲○○，是被告戊○○
    於警詢中供述之言，較為可信。甲○○下手竊取車牌號碼Ｙ
    Ｌ─三六○九號汽車，並由被告戊○○、丙○○負責把風等
    情，洵堪認定，本件事證明確，被告犯行堪以認定。
二、被告戊○○自共同被告甲○○處收受失竊之汽車零件，係犯
    刑法第三百四十九條第一項收受贓物罪。被告戊○○夥同甲○○、丙○○三人，由甲○○竊取車牌號碼ＹＬ─三六○九
    號自小客車，被告戊○○、丙○○負責把風，核被告戊○○
    所為，係犯刑法第三百二十一條第一項第四款之結夥三人以
    上竊盜罪（聲請簡易判決處刑書誤載為刑法第三百二十條第
    一項竊盜罪，容有誤會，經蒞庭檢察官當庭更正）。被告戊○○與甲○○、丙○○就竊取車牌號碼ＹＬ─三六○九號自
    小客車之行為，有犯意聯絡，互有行為分擔，是屬共同正犯
    。被告戊○○所犯上開收受贓物罪、加重竊盜罪，犯意個別
    、行為不同，應分論併罰。被告戊○○曾因賭博罪，經本院
    以八十九年度易字第一○九六號判決判處有期徒刑六月確定
    ，於九十年五月二十四日易科罰金執行完畢，有臺灣高等法
    院被告前案紀錄表可參，其於受有期徒刑執行完畢後五年內
    再犯本件有期徒刑以上之罪，均為累犯，應依刑法第四十七
    條規定加重其刑。爰審酌被告戊○○前有竊盜前科，仍不知
    悔改、犯罪之動機、目的、手段、所生危害、坦承部分犯罪
    等一切情狀，量處如主文所示之刑，並定其應執行之刑，以
    資懲儆。
三、被告戊○○於八十九年十二月三十一日、九十年二月十八日
    連續竊盜車牌號碼Ａ８－一一○二號、ＩＭ－八八○七號自
    用小客車，經臺灣高等法院以九十二年度字上易第三五二四
    號判決判處有期徒刑一年二月，甫於九十三年二月十日確定
    ，有上開判決書及臺灣高等法院被告前案紀錄表一份可參，
    然上開確定判決之犯罪時間距離本件犯罪時間，已間隔許久
    ，客觀上應非出於概括犯意所為，非為前開確定判決效力所
    及，附此敘明。
據上論斷，應依刑事訴訟法第二百九十九條第一項前段，刑法第
二十八條、第三百四十九條第一項、第三百二十一條第一項第四
款、第四十七條、第五十一條第五款，罰金罰鍰提高標準條例第
一條前段，判決如主文。
本案經檢察官鄧媛到庭執行職務。
中　　華　　民　　國　　94　　年　　5 　　月　　24　　日
                  刑事第六庭審判長法　官  王敏慧
                  　　　　　　　　法　官  張江澤
                  　　　　　　　　法　官  絲鈺雲
以上正本證明與原本無異
如不服本判決應於送達後10日內向本院提出上訴狀
                                　書記官　葉子榕
中　　華　　民　　國　　94　　年　　5 　　月　　24　　日
附錄本案論罪科刑法條全文：
刑法第三百二十一條
犯竊盜罪而有左列情形之一者，處六月以上、五年以下有期徒刑
：
一  於夜間侵入住宅或有人居住之建築物、船艦或隱匿其內而犯
之者。
二  毀越門扇、牆垣或其他安全設備而犯之者。
三  攜帶兇器而犯之者。
四  結夥三人以上而犯之者。
五  乘火災、水災或其他災害之際而犯之者。
六  在車站或埠頭而犯之者
前項之未遂犯罰之。
刑法三百四十九條
收受贓物者，處三年以下有期徒刑、拘役或五百元以下罰金。
搬運、寄藏、故買贓物或為牙保者，處五年以下有期徒刑、拘役
或科或併科一千元以下罰金。
因贓物變得之財物，以贓物論。
